臺灣高雄地方法院刑事判決　　　　　　　　　　　　九十一年度訴字第一六六六號
　　公　訴　人　臺灣高雄地方法院檢察署檢察官
　　被　　　告　甲○
右列被告因違反毒品危害防制條例案件，經檢察官提起公訴（九十一年度毒偵字第二
三００號），本院判決如左：
    主  文
甲○連續施用第一級毒品，處有期徒刑捌月。
    事  實
一、甲○前於民國八十九年間因施用毒品案件，曾經臺灣高雄地方法院檢察署檢察官
    （以下簡稱高雄地檢署檢察官）聲請本院以八十九年度毒聲字第一二二七號裁定
    送觀察、勒戒後，認有繼續施用毒品之傾向，再聲請本院以八十九年度毒聲字第
    一七七九號裁定令入戒治處所施以強制戒治，嗣經本院以八十九年度毒聲字第五
    四六九號裁定停止戒治交付保護管束期滿，由該署檢察官於九十年三月二十六日
    以九十年度戒毒偵字第三九三號不起訴處分確定。詎其仍不知戒毒悔改，復基於
    施用第一級毒品海洛因之概括犯意，自九十年十一月間起至九十一年四月二十五
    日止，連續在高雄縣市公共廁所等地，將第一級毒品海洛因粉末攙入香煙吸食，
    非法施用第一級毒品海洛因多次。嗣於九十一年四月二十五日二十二時二十五分
    許另涉嫌搶奪案件為警查獲，因毒癮發作經警採尿送驗檢出嗎啡陽性反應。
二、案經高雄縣警察局鳳山分局移送臺灣高雄地方法院檢察署檢察官偵查起訴。
    理  由
一、右揭事實，業經被告甲○於本院審理時坦承在卷，且其尿液經送驗結果，確實檢
    出嗎啡陽性反應，亦有高雄縣政府衛生局九十一年五月八日九一煙檢字第六０六
    號煙毒尿液檢驗成績書及高雄醫學大學附設中和紀念醫院九十一年七月二日編號
    九一０七─一０號濫用藥物尿液檢驗報告各一份在卷供參，而海洛因施用入人體
    後水解還原成嗎啡，再循嗎啡之代謝方式排出體外，已據行政院衛生署藥物食品
    檢驗局（73）藥檢壹字第０三０二二一號函敘明綦詳可查，故被告自白應與事實
    相符，堪以採信。次查，被告前於八十九年間因施用毒品案件，曾經高雄地檢署
    檢察官聲請本院以八十九年度毒聲字第一二二七號裁定送觀察、勒戒後，認有繼
    續施用毒品之傾向，再聲請本院以八十九年度毒聲字第一七七九號裁定令入戒治
    處所施以強制戒治，嗣經本院以八十九年度毒聲字第五四六九號裁定停止戒治交
    付保護管束期滿，由該署檢察官於九十年三月二十六日以九十年度戒毒偵字第三
    九三號不起訴處分確定等事實，為其所承認，並有上開不起訴處分書及本院被告
    院內索引卡紀錄表、臺灣高等法院被告全國前案紀錄表及臺灣高雄地方法院檢察
    署刑案資料查註紀錄表各一份在卷可稽，從而，被告因施用毒品案件，前經觀察
    、勒戒及強制戒治交付保護管束期滿由檢察官為不起訴處分後，五年內再犯前揭
    施用海洛因犯行，事證明確，應依法予以論罪科刑。
二、查海洛因係毒品危害防制條例第二條第二項所稱之第一級毒品，不得持有、施用
    用。次按犯毒品危害防制條例第十條之施用第一、二級毒品罪者，檢察官應先將
    被告送勒戒處所觀察、勒戒，經觀察、勒戒後，認有繼續施用毒品傾向者，應由
    檢察官聲請法院裁定令入戒治處所施以強制戒治，於強制戒治期滿或交付保護管
    束期滿，由檢察官為不起訴處分。依此為不起訴處分後，五年內再犯第十條之施
    用第一、二級毒品罪者，則不再適用前開不起訴處分之規定，除應由檢察官聲請
    法院裁定先令入戒治所施以強制戒治外，刑責部分仍應依通常刑事訴訟程序追訴
    處罰，此觀同條例第二十條第一項、第二項後段、第二十三條第一項、第二項規
    定甚明。本件被告前既已因施用毒品案件，經本院送勒戒處所觀察、勒戒，認有
    繼續施用毒品傾向，再裁定施以強制戒治，於停止戒治交付保護管束期滿，由檢
    察官為不起訴處分確定後五年內再犯前揭施用海洛因犯行，依上開規定，即應依
    法追訴處罰，故核被告施用海洛因犯行，係犯毒品危害防制條例第十條第一項之
    施用第一級毒品罪。其先後多次施用第一級毒品海洛因行為，時間緊接，且反覆
    為之，所犯又係同一罪名之罪，顯係基於概括犯意為之，應依連續犯規定論以一
    罪，並加重其刑。至被告多次持有第一級毒品海洛因之行為，亦係基於概括之犯
    意，本亦應以連續持有論，惟其持有後進而施用，其持有之低度行為應被施用之
    高度行為所吸收，不另論其持有毒品罪。審酌被告於毒品危害防制條例施行前即
    有施用毒品之不良素行，有臺灣高雄地方法院檢察署刑案資料查註紀錄表在卷可
    稽，於毒品危害條例施行後，復因施用毒品，經勒戒、觀察、強制戒治程序由檢
    察官為不起訴處分確定後，仍未戒絕毒品，再犯相同之罪，顯見其戒毒意志不堅
    ，無悔改之意，惟念其施用毒品乃自戕一己之身體健康，尚未害及他人，且犯後
    坦承，態度良好等一切情狀，量處如主文所示之刑。
據上論斷，應依刑事訴訟法第二百九十九條第一項前段，毒品危害防制條例第十條第
一項、第二十三條第二項，刑法第十一條前段、第五十六條，判決如主文。
中      華      民      國    九十一    年      七      月     十六     日
                                台灣高雄地方法院刑事庭
                                      法  官    陳淑卿
右正本證明與原本無異。
如不服本判決，應於判決送達後十日內，向本院提出上訴狀。
                                      書記官    張家榮
中      華      民      國    九十一    年      七      月     十六     日
附錄本案論罪科刑法條：
毒品危害防制條例第十條第一項：
施用第一級毒品者，處六月以上五年以下有期徒刑。
